【裁判字號】    98,台上,6933
【裁判日期】    981119
【裁判案由】    違反毒品危害防制條例
【裁判全文】
最高法院刑事判決            九十八年度台上字第六九三三號
上  訴  人  甲○○
上列上訴人因違反毒品危害防制條例案件，不服台灣高等法院台
中分院中華民國九十八年九月七日第二審判決（九十八年度上訴
字第一九０三號，起訴案號：台灣台中地方法院檢察署九十八年
度毒偵字第二八七號），提起上訴，本院判決如下：
    主  文
上訴駁回。
    理  由
按刑事訴訟法第三百七十七條規定：上訴於第三審法院，非以判
決違背法令為理由，不得為之；是提起第三審上訴，應以原判決
違背法令為理由，係屬法定要件。如果上訴理由書狀並未依據卷
內訴訟資料具體指摘原判決不適用何種法則或如何適用不當，或
所指摘原判決違法情事，顯與法律規定得為第三審上訴理由之違
法情形不相適合時，均應認其上訴為違背法律上之程式，予以駁
回。上訴人甲○○經第一審法院就其施用第一級毒品，判處有期
徒刑壹年，其不服提起第二審上訴。原判決以上訴人未依據卷內
訴訟資料，具體指摘第一審判決認事用法有何違法或不當，上訴
未敘述具體理由，因認其第二審上訴違背法律上之程式，不經言
詞辯論，逕以判決駁回，已詳敘憑以論斷之理由。按不服地方法
院之第一審判決而上訴者，應向管轄第二審之高等法院為之。第
二審上訴書狀應敘述具體理由，第二審法院認為上訴書狀未敘述
理由者，應以判決駁回之；刑事訴訟法第三百六十一條第一項、
第二項、第三百六十七條前段分別定有明文。所謂不服第一審判
決之具體理由，必係依據卷內既有訴訟資料或提出新事證等客觀
上構成應予撤銷之具體事由，指摘或表明第一審判決有何採證認
事用法或量刑等足以影響判決本旨之不當或違法，始克當之；倘
未依上揭意旨指出具體事由，僅泛言第一審判決認定事實錯誤、
違背法令、量刑失當，皆與第二審上訴制度旨在請求第二審法院
撤銷、變更第一審不當或違法之判決，以實現個案救濟之立法目
的有違。上訴人提起第二審上訴，泛指其因工作不順，又與毒品
供應者相遇，致為本件犯行；已對起訴事實坦承不諱，深感後悔
，第一審不察，量刑過重云云，有其上訴理由書狀可稽。原判決
說明上訴狀雖已述上訴理由，但非屬具體理由，乃以上訴不合
法律上之程式，判決駁回其上訴，經核於法尚無不合。而原判決
既以上訴人在第二審之上訴不合法定要件，從程序上駁回其上訴
，自無再為實體調查審認之餘地尤無傳喚上訴人到庭陳述之必要
。上訴意旨對原判決上述論斷究竟有何違背法令情形，並未具體
加以指摘，徒謂原審未傳喚伊到庭陳述，遽行判決，顯有不當云
云，而為實體上之爭執，顯不足據以辨認原判決已具備違背法令
之形式。其餘上訴意旨對於原判決究如何違背法令，亦未依據卷
內資料為具體指摘，其上訴違背法律上之程式，應予駁回。至原
判決第二頁第十九行將上訴人誤植為林福財，屬判決誤寫或其他
類似之顯然錯誤，乃裁定更正問題，於判決本旨不生影響，附此
敘明。
據上論結，應依刑事訴訟法第三百九十五條前段，判決如主文。
中    華    民    國  九十八  年   十一   月   十九   日
                      最高法院刑事第八庭
                          審判長法官  洪  文  章
                                法官  王  居  財
                                法官  郭  毓  洲
                                法官  黃  梅  月
                                法官  邱  同  印
      本件正本證明與原本無異
                                      書  記  官
中    華    民    國  九十八  年   十一   月  二十三  日
                                                      Ｅ


司法院資訊處製作；財團法人民間司法改革基金會備份。
